# 创建文明城市建设

提问人：圣媛 时间：2018-01-31 09:29:50
国有独资公司，为支持政府部门搞的创建文明城市建设，支付的相关费用，比如清理污水管道，绿化工程等，之后又收到上级部门拨入该费用。支付和收到分别计入哪个科目了？

回答人：chenyiwei
区分两种情况： 1 、如果是清理自家场地和门面，则予以费用化处理，收到政府拨款时作为政府补助处理（建议用净额法）； 2 、与政府签订合同，负责一块区域（不限于本企业自身）的环境整治，政府根据整治效果付费的，按政府购买服务处理，确认收入和成本。

提问人：圣媛 时间：2018-02-01 08:23:23
都不是这两种情况，是政府倡导的，公司是市国资委投资设立的，所以先自费去清理不是自己场地的地方。然后向上级申请补贴部分费用。支付费用大于收到补贴收入。 这种情况是计入营业外支出吗

回答人：chenyiwei
清理支出先计入管理费用，收到补贴时冲减管理费用。